【裁判字號】    97,易,2356
【裁判日期】    971105
【裁判案由】    竊盜
【裁判全文】
臺灣板橋地方法院刑事判決             97年度易字第2356號
公  訴  人  臺灣板橋地方法院檢察署檢察官
被      告  甲○○
上列被告因竊盜案件，經檢察官聲請簡易判決處刑（九十七年度
偵字第一八八八六號），本院認不宜適用簡易程序（九十七年度
簡字第六五二七號），改適用通常程序，判決如下：
    主  文
甲○○攜帶兇器毀壞門扇竊盜，累犯，處有期徒刑捌月。螺絲起
子壹支，沒收。
    事  實
一、甲○○前曾於民國九十二年間違反毒品危害防制條例案件，
    經臺灣高等法院於九十三年六月二十八日以九十三年度上訴
    字第一一五六號判處有期徒刑四月確定，於九十三年九月十
    七日易科罰金執行完畢。復於九十四年間因施用第一、二級
    毒品案件，經本院於九十四年九月二十六日以九十四年度訴
    字第一三二五號分別判處有期徒刑八月、五月確定；又於九
    十四年間因犯竊盜罪，經本院於九十四年十月二十四日以九
    十四年度易字第四九四號判處有期徒刑十月確定，上開三罪
    定其應執行刑為有期徒刑一年九月，於九十六年一月十七日
    假釋出監付保護管束，於九十六年三月十五日保護管束期滿
    且假釋縮刑期滿未經撤銷視為執行完畢（構成累犯）。詎仍
    不知悔改，意圖為自己不法之所有，於九十七年五月十三日
    中午十二時許，自備足以對人之生命及身體構成威脅可供兇
    器使用之螺絲起子一支，破壞乙○○位於臺北縣新莊市○○
    街三十五巷十九號四樓住宅之門鎖後，侵入乙○○之住宅，
    竊取乙○○所有之數位相機一臺、合作金庫銀行卡號000
    0000000000號金融卡、臺灣中小企業銀行卡號0
    0000000000號金融卡、第一商業銀行卡號000
    00000000號金融卡、臺北國際商業銀行卡號000
    0000000000號與0000000000000號
    金融卡、華僑商業銀行卡號00000000000000
    號金融卡各一張及乙○○之女李宜玟所有之手鍊一條、項鍊
    二條、珍珠項鍊一條，得手後離去，並將竊得之數位相機一
    臺變賣現金，得款花用殆盡。經乙○○於同（十三）日十六
    時許發覺住家遭竊，並報警處理。嗣於同（十三日）二十三
    時許為警在臺北縣新店市○○路一一０巷四十五號二樓查獲
    ，並起獲合作金庫銀行卡號0000000000000號
    金融卡、臺灣中小企業銀行卡號00000000000號
    金融卡、第一商業銀行卡號00000000000號金融
    卡、臺北國際商業銀行卡號0000000000000號
    與0000000000000號金融卡、華僑商業銀行卡
    號00000000000000號金融卡各一張、手鍊一
    條、項鍊二條及珍珠項鍊一條。
二、案經被害人乙○○訴由臺北縣政府警察局新店分局報請臺灣
    板橋地方法院檢察署檢察官偵查聲請簡易判決處刑，本院認
    不宜適用簡易程序，改適用通常程序，因被告所犯為刑法第
    三百二十條之竊盜罪，符合刑事訴訟法第二百八十四條之一
    規定，由本院獨任進行審判程序。
    理  由
一、上開犯罪事實，業據被告甲○○於警詢、偵訊及本院審理時
    坦承不諱，核與被害人乙○○就遭竊及取回贓物經過情形指
    訴情節相符，復有贓物認領保管單一紙附卷可稽。足認被告
    自白與事實相符。事證明確，被告犯行洵堪認定，應依法論
    科。
二、按刑法第三百二十一條第一項第三款之攜帶兇器竊盜罪，係
    以行為人攜帶兇器竊盜為其加重條件，此所謂兇器，其種類
    並無限制，凡客觀上足對人之生命、身體、安全構成威脅，
    具有危險性之兇器均屬之，且祇須行竊時攜帶此種具有危險
    性之兇器為已足，並不以攜帶之初有行兇之意圖為必要。螺
    絲起子為金屬製成，用力揮刺，足以殺傷人生命、身體，顯
    為具有危險性之兇器（最高法院七十九年台上字第五二五三
    號判例可資參照）；次按破壞鑲在鐵門上之鎖後啟門入屋竊
    盜，因該鎖已成為門扇之一部，故應構成刑法第三百二十一
    條第一項第二款之毀壞門扇竊盜罪（最高法院七十四年臺上
    字第二四三號判決意旨參照）。核被告甲○○所為，係犯刑
    法第三百二十一條第一項第二款、第三款攜帶兇器毀壞門扇
    竊盜罪。被告有事實欄所載之前案論罪科刑執行情形，有臺
    灣高等法院被告全國前案紀錄表在卷可稽，其於有期徒刑執
    行完畢五年內，再犯有期徒刑以上之本罪，為累犯，依法應
    加重其刑。爰審酌被告已有竊盜前科，不思力求上進，貪圖
    不勞而獲，素行非佳，並兼衡被告犯罪之動機、目的、手段
    、所生危害及犯後已坦承犯行、態度尚稱良好等一切情狀，
    量處如主文所示之刑，以資懲儆。被告於竊取告訴人乙○○
    之財物時，所持以行竊之螺絲起子一支，業據被告於本院審
    理中供承係屬其所有（本院卷第五十二頁），雖未扣案，然
    無證據證明業已滅失，爰依刑法第三十八條第一項第二款之
    規定併予宣告沒收。
據上論斷，應依刑事訴訟法第四百五十二條、第二百八十四條之
一、第二百九十九條第一項前段，刑法第三百二十一條第一項第
二款、第三款、第四十七條第一項、第三十八條第一項第二款，
判決如主文。
本案經檢察官林俊峰到庭執行職務。
中    華    民    國    97    年    11    月     5    日
                  刑事第七庭  法  官  潘  翠  雪
上列正本證明與原本無異。
如不服本判決，應於送達後十日內敘明上訴理由，向本院提出上
訴狀
                              書記官  江  文  彬
中    華    民    國    97    年    11    月     5    日
附錄本案論罪科刑法條全文：
中華民國刑法第321條
（加重竊盜罪）
犯竊盜罪而有左列情形之一者，處六月以上、五年以下有期徒刑
：
一、於夜間侵入住宅或有人居住之建築物、船艦或隱匿其內而犯
    之者。
二、毀越門扇、牆垣或其他安全設備而犯之者。
三、攜帶兇器而犯之者。
四、結夥三人以上而犯之者。
五、乘火災、水災或其他災害之際而犯之者。
六、在車站或埠頭而犯之者。
前項之未遂犯罰之。


司法院資訊處製作；財團法人民間司法改革基金會備份。
